【裁判字號】    96,訴,9878
【裁判日期】    970731
【裁判案由】    返還消費借貸款
【裁判全文】
臺灣臺北地方法院民事判決              96年度訴字第9878號
原      告  荷商荷蘭銀行股份有限公司
法定代理人  乙○○
訴訟代理人  甲○○
被      告  篊運企業有限公司
法定代理人  丁○○
被      告  戊○○
            丙○○
上列當事人間請求返還消費借貸款事件，本院於民國97年7 月29
日言詞辯論終結，判決如下：
    主  文
被告應連帶給付原告新臺幣壹佰貳拾萬仟零貳拾玖元，及自
民國九十五年三月六日起至清償日止，按年息百分之十計算之利
息，暨自民國九十五年四月六日起至清償日止，逾期在六個月以
內部分，按上開利率百分之十，逾期超過六個月部分，按上開利
率百分之二十計算之違約金。
訴訟費用壹萬仟肆佰柒拾陸元由被告連帶負擔。
    事實及理由
ㄧ、本件被告均經合法通知未於言詞辯論期日到場，核無民事訴
    訟法第386 條各款所列情形，爰依原告之聲請，由其ㄧ造辯
    論而為判決，合先敘明。
二、原告主張被告篊運企業有限公司（下稱篊運企業）於民國94
    年11月22日邀同其餘被告為共同發票人，共同簽發未載到期
    日，面額為新臺幣（下同）78萬元之本票乙紙，向台東區中
    小企業銀行股份有限公司（下稱台東中小企業銀行）借款78
    萬元，約定利息按年息10% 固定計算，倘逾期交付票款本息
    ，逾期在6 個月以內部分，按上開約定利率10% ，逾期超過
    6 個月部分，按上開約定利率20 %計付違約金。被告篊運企
    業復於94年11月22日邀同其餘被告為共同借款人，向台東中
    小企業銀行借款52萬元，約定各共同借款人就上開借款債務
    負連帶清償責任，借款期間自94年11月22日起至98年11月22
    日止，利息按年息10% 固定計算，以每月為一期共分40 期
    ，按期於當月5 日平均攤還本息，倘未按期償還本金或攤還
    本息或繳納利息，即喪失期限利益，其債務視為全部到期，
    除按應攤還本金餘額依約定利率加付遲延利息外，逾期在6
    個月以內部分，按上開約定利率10% ，逾期超過6 個月部分
    ，按上開約定利率20% 加付違約金。詎被告就上述債務僅攤
    還本息至95年3 月5 日即未再清償，依約其債務已視為全部
    到期，尚有1,233,029 元及按上開約定利率計算之利息、違
    約金已經屆期迄未清償。又台東中小企業銀行業已於96年9
    月22日與荷商荷蘭銀行股份有限公司合併，並更名為原告，
    為此提起本訴，聲明求為命被告給付原告如主文第一項所示
    之判決等情。
三、經查，原告主張上開事實，業據其提出與所述相符之本票、
    借據、授信約定書、催收放款帳卡、行政院金融監督管理委
    員會函等影本為證。被告均經合法通知未到場爭執，復未提
    出書狀答辯供本院斟酌，堪信原告主張之事實為真正。從而
    原告依消費借貸及票據之法律關係提起本訴，求為如主文第
    ㄧ項所示之判決，即無不合，應予准許。
四、依民事訴訟法第385 條第1 項前段、第85條第2 項，判決如
    主文。
五、本件訴訟費用含裁判費13,276元，公示送達登報費200 元，
    金額合計確定為13,476元。
中    華    民    國    97    年    7     月    31    日
                  民事第三庭    法  官  黃明發
以上正本係照原本作成。
如對本判決上訴，須於判決送達後20日內向本院提出上訴狀。
中    華    民    國    97    年    7     月    31    日
                                書記官  陳怡如


司法院資訊處製作；財團法人民間司法改革基金會備份。
